臺灣士林地方法院刑事判決
111年度審訴字第224號
公  訴  人  臺灣士林地方檢察署檢察官
被      告  陳彥志


上列被告因違反毒品危害防制條例案件，經檢察官提起公訴（11
1年度偵字第3717、4270號），本院合議庭因被告於準備程序就
被訴事實為有罪之陳述，裁定由受命法官獨任進行簡式審判程序
並判決如下：
    主  文
陳彥志犯持有第二級毒品純質淨重二十公克以上罪，處有期徒刑
壹年。扣案之第二級毒品甲基安非他命貳拾包（驗前總淨重叁佰
伍拾柒點柒玖公克；總純質淨重貳佰柒拾伍點肆捌公克）均沒收
銷燬。
    事實及理由
一、按簡式審判程序之證據調查，不受第159條第1項之限制，刑
    事訴訟法第273條之2定有明文，是於行簡式審判程序之案件
    ，被告以外之人於審判外之陳述，除有其他不得作為證據之
    法定事由外，應認具有證據能力。本件所援引被告陳彥志以
    外之人於審判外之陳述，因本案採行簡式審判程序，復無其
    他不得作為證據之法定事由，依上說明，應認均有證據能力
    。 
二、本件犯罪事實及證據，除均引用檢察官起訴書之記載（如附
    件）外，證據部分並補充：被告陳彥志於審判中之自白（見
    本院卷第58、92、98、99頁）。
三、論罪科刑
  ㈠按甲基安非他命屬毒品危害防制條例第2條第2項第2款所列管
    之第二級毒品，依法不得持有。核被告陳彥志所為，係犯毒
    品危害防制條例第11條第4項之持有第二級毒品純質淨重20
    公克以上罪。
  ㈡檢察官起訴意旨主張被告前有如起訴書犯罪事實欄一所載之
    有期徒刑科刑及執行之情形，為被告所不爭執（見本院卷第
    92、100頁），並有臺灣高等法院被告前案紀錄表及全國刑
    案資料查註表附卷可按，其於受有期徒刑之執行完畢後，5
    年以內故意再犯本案有期徒刑以上之罪，為累犯。參酌司法
    院大法官釋字第775號解釋意旨，衡諸被告前揭所犯同屬毒
    品犯罪，與本案罪質同類，且其於執行完畢後3年左右，即
    再犯本案持有毒品犯行，並承稱：本案持有毒品亦為供己施
    用（見毒偵卷第153頁）等云，堪認被告對刑罰反應力乃屬
    薄弱，為助其教化並兼顧社會防衛，認為就其本案所犯之罪
    ，尚無因加重最輕本刑而生刑罰逾其罪責之情，應依刑法第
    47條第1項之規定，加重其刑。 
　㈢又按毒品危害防制條例第17條第1項規定：「犯第4條至第8條
    、第10條或第11條之罪，供出毒品來源，因而查獲其他正犯
    或共犯者，減輕或免除其刑。」所稱「供出毒品來源」，係
    指犯該條例所定各罪之人，供出其所犯上開各罪該次犯行之
    毒品來源而言。亦即其供出之毒品來源，必須與其被訴之各
    該違反毒品危害防制條例犯行間有直接關聯者；所謂「因而
    查獲其他正犯或共犯」，須偵查機關或偵查輔助機關因被告
    供出毒品來源，而知悉並據以確實查獲其人、其犯行者，始
    屬之。非謂凡有指認毒品來源者，即得依上開規定予以減刑
    （最高法院111年度台上字第1172號判決參照）。本件移送
    機關臺北市政府警察局南港分局雖函覆因被告供述，而查獲
    毒品上游陳俊傑到案，有該分局111年8月8日北市警南分刑
    字第1113007372號函及所附到案筆錄影本附卷可按，然觀諸
    陳俊傑之到案警詢筆錄，陳俊傑堅詞否認有販賣或提供被告
    本案持有之毒品，並反稱被告為其另案販賣毒品之上游來源
    等云，顯見二人互指對方為自己之毒品來源，而衡諸購毒者
    指證販毒者，因得獲減輕或免除其刑，不免作出損人利己之
    陳述，本質上存在較大之虛偽危險性，應須有補強證據（最
    高法院101年度台上字第6199號判決參照），而陳俊傑是否
    為被告本案持有毒品之來源，除被告單一供述外，卷內並無
    其他積極證據可供憑認，自不能率爾認定被告本案犯行之毒
    品來源即為陳俊傑，況被告於警詢時曾稱有至高雄向綽號「
    黑輪」之人購買過毒品（見毒偵卷第32頁背面）云云，則被
    告供述陳俊傑為其本案犯行之毒品來源云云，尚難遽認屬實
    ，自無「查獲」之可言，是被告本件犯行即無毒品危害防制
    條例第17條第1項減刑規定之適用，應予指明。
　㈣至被告陳稱：本件警察搜索時，伊有跟警察說東西放在哪裡
    ，這樣算不算自首云云。按刑法第62條前段固規定，對於未
    發覺之罪自首而受裁判者，得減輕其刑。惟此所謂「發覺」
    ，並非以有偵查犯罪權責之機關或人員確知其人犯罪無誤為
    必要；如有確切之根據因而對於行為人之犯罪得有合理之懷
    疑者，即屬當之。本件係警方已有確切根據，合理懷疑被告
    有毒品犯罪情形，而於110年10月27日向本院聲請核發搜索
    票後，於翌（28）日11時許，前往受搜索處所新北市○○區○○
    路0 段000 號00樓之0 被告住處實施搜索，此有本院110年
    聲搜字第707號搜索票、警方搜索扣押筆錄及扣押物品目錄
    表（見偵3717卷第33頁至第45頁背面）在卷可稽，縱使被告
    於警方搜索時主動告知物品藏放位置，亦係在犯罪已經發覺
    之後，依上說明，自與刑法第62條前段所定之自首要件不合
    ，無自首減刑規定之適用，併此敘明。
  ㈤爰以行為人之責任為基礎，並審酌被告除上開構成累犯前科
    外，另有多項毒品犯罪紀錄，且涉違反槍砲彈藥刀械管制條
    例案件，經本院判處罪刑在案（尚未確定）等素行情形，有
    上開前案紀錄表可按，其明知毒品乃為法所嚴禁，竟無視國
    家禁令，恣意持有第二級毒品甲基安非他命，且持有之數量
    高達純質淨重275.48公克，數量可觀，如流通市面，將危害
    國人身心健康及社會秩序至鉅，且對戒絕毒癮危害之公共利
    益造成潛在危險不小，應予嚴懲。惟念及被告犯後坦承犯行
    之態度，兼衡其犯罪動機、犯罪手段、持有毒品之時間，暨
    其自陳國中畢業之智識程度、已婚，配偶懷孕中，現在為攤
    販，與母親同住之家庭經濟及生活狀況等一切情狀，量處如
    主文所示之刑，資為懲儆。
四、扣案之第二級毒品甲基安非他命20包（驗前總淨重357.79公
    克；總純質淨重275.48公克。內政部警政署刑事警察局111
    年1月5日刑鑑字第1108022095號鑑定書，見偵3717卷第55至
    56頁），核屬本案查獲之第二級毒品，不問屬於犯罪行為人
    與否，均應依毒品危害防制條例第18條第1項前段之規定，
    予以宣告沒收銷燬。
據上論結，應依刑事訴訟法第273條之1第1項、第299條第1項前
段、第310條之2、第454條第2項，毒品危害防制條例第11條第4
項、第18條第1項前段，刑法第11條、第47條第1項，判決如主文
。
本案經檢察官莊富棋提起公訴，檢察官林聰良到庭執行職務。
中　　華　　民　　國　　111 　年　　11　　月　　8 　　日
                  刑事第十庭法  官  李冠宜
以上正本證明與原本無異。　
如不服本判決應於收受送達後20日內向本院提出上訴書狀，並應
敘述具體理由。其未敘述上訴理由者，應於上訴期間屆滿後20日
內向本院補提理由書（均須按他造當事人之人數附繕本）「切勿
逕送上級法院」。
因疫情而遲誤不變期間，得向法院聲請回復原狀。　　
                            書記官  杜依玹　
中　　華　　民　　國　　111 　年　　11　　月　　9 　　日
附錄：本案論罪科刑法條全文
毒品危害防制條例第11條
持有第一級毒品者，處3年以下有期徒刑、拘役或新臺幣30萬元
以下罰金。
持有第二級毒品者，處2年以下有期徒刑、拘役或新臺幣20萬元
以下罰金。
持有第一級毒品純質淨重10公克以上者，處1年以上7年以下有期
徒刑，得併科新臺幣100萬元以下罰金。
持有第二級毒品純質淨重20公克以上者，處6月以上5年以下有期
徒刑，得併科新臺幣70萬元以下罰金。
持有第三級毒品純質淨重5公克以上者，處2年以下有期徒刑，得
併科新臺幣20萬元以下罰金。
持有第四級毒品純質淨重5公克以上者，處1年以下有期徒刑，得
併科新臺幣10萬元以下罰金。
持有專供製造或施用第一級、第二級毒品之器具者，處1年以下
有期徒刑、拘役或新臺幣10萬元以下罰金。